臺灣板橋地方法院民事判決　　　　　　　　　　　　　九十三年度家訴字第七０號
　　原　　　告　丙○○
　　訴訟代理人　郭令立律師
　　被　　　告　乙　○
　　訴訟代理人　粘舜權律師
　　被　　　告　甲○○
右當事人間請求給付贍養費事件，於民國九十三年八月十九日經言詞辯論終結，本院
判決如左：
    主    文
被告應連帶給付原告新臺幣參佰萬元，及自民國九十三年一月一日起至清償日止，按
週年利率百分之五計算之利息。
訴訟費用由被告連帶負擔。
本判決於原告以新臺幣壹佰萬元為被告供擔保後，得為假執行，惟被告乙○於假執行
標的物拍定、變賣或物之交付前，以新台幣參佰萬元為原告預供擔保後，得免為假執
行。
    事    實
甲、原告方面：
一、聲明：
    求為判決如主文第一項所示及為以供擔保為條件之假執行宣告。
二、陳述：
（一）原告與被告甲○○原為夫妻關係，嗣因彼此意願不合，於民國九十二年七月二
      十一日協議離婚，並辦妥離婚登記。依離婚協議書第四條，被告甲○○同意分
      五年給付原告贍養費新台幣（下同）三百萬元（第一年一百萬元整，二至五年
      ，每年五十萬元整），給付期限自簽訂離婚協議起每年十二月三十一日止前，
      倘有一期未予履行，其餘未到期之給付均視為全部到期，原告得向被告甲○○
      請求全部之給付，另為確保原告贍養費之收受，並於第五條約定被告甲○○應
      覓一連帶保證人，負連帶責任，故由被告乙○另與原告簽立連帶保證契約書，
      聲明願負連帶責任，保證被告甲○○忠實履行協議，否則無條件代為清償，此
      均有相關協議書、契約書可稽。
（二）詎料九十二年十二月三十一日第一期一百萬元贍養費期限屆至，被告甲○○竟
      未履行給付義務，屢經催討，亦無效果，毫無履約之意，依前述離婚協議書第
      四條及連帶保證契約書，全部各期給付均視為到期，原告自得請求被告等一次
      連帶給付全部贍養費三百萬元。為此提起本訴，求為命被告連帶給付三百萬元
      及其法定遲延利息之判決。
三、對於被告抗辯所為之陳述：
（一）就被告甲○○陳報部分，查被告甲○○對於原告本於離婚協議書所為之贍養費
      請求法律關係，既已具狀向法院表示承認，核屬民事訴訟法第三百八十四條對
      於訴訟標的之認諾，懇請就被告甲○○之部分本於其認諾為判決。
（二）就被告乙○部分：
　　  查被告乙○所為主張，多與事實不符，且於法有違，茲臚陳理由如后：
　１、按「因被詐欺或被脅迫而為意思表示者，表意人得撤銷其意思表示。但詐欺係
      由第三人所為者，以相對人明知其事實或可得而知者為限，始得撤銷之。」、
      「被詐欺而為之意思表示，其撤銷不得以之對抗善意第三人」、「主張被詐欺
      而為表示之當事人，應就此項事實負舉證之責任」民法第九十二條第一項、第
      二項及最高法院四四年台上字第七五號判例分別定有明文。
  ２、原告否認被告乙○受詐欺之主張，且被告乙○主張受被告甲○○之詐欺，縱退
      萬步言，假設被告甲○○對被告乙○詐欺（假設語），原告亦否認有明知或可
      得而知之情事，且原告屬善意，被告乙○對於受詐欺之事實負有舉證責任，但
      其並未舉證，空言主張自不足採。
　３、系爭連帶保證契約書係由被告乙○親自簽立，為被告乙○所自承，契約書上明
      確表示被告乙○就被告甲○○與原告間離婚協議書第四條贍養費部分，願負連
      帶保證之責任，無條件代被告甲○○清償其未付之金額，文義甚為明確，並無
      由被告甲○○自行處理之文句，且連帶保證契約書既就被告乙○之責任闡述甚
      詳，被告乙○為長年從事國際貿易之商人，對於上開內容既表同意而親筆簽名
      ，要無嗣後任意反悔而主張撤銷之理。又被告甲○○陳報狀敘明當初就贍養費
      等離婚條件曾獲被告乙○充分支持與允諾保證，並提出被證二之離婚協議書草
      稿傳真影本為據，顯難謂被告甲○○有對被告乙○表示其會自行處理之可言，
      且被證二其上亦有被告乙○於「甲方（按：指被告甲○○）連帶保證人」欄上
      簽名，該被證二傳真日期為九十二年七月十二日，與正式簽立原證三連帶保證
      書之日期九十二年七月二十三日尚相距十餘日，被告乙○兩度確認連帶保證內
      容，顯有擔任連帶保證之真意，並對外為意思表示，即已生連帶保證之效力，
      其與被告甲○○間之內部如何分擔之問題，與原告無涉，亦無礙原告之請求。
　４、被告乙○以第三者身份介入原告與被告甲○○之婚姻，且為求被告甲○○能脫
      離婚姻關係與伊至巴西共同生活、工作，故而渠等開出三百萬元贍養費之條件
      ，以渠等日後將共同生活工作，而被告乙○為長年從事國際貿易之商人而言，
      要無過高可言，且當初原係約定分五期支付，第一期付較多錢，乃因被告甲○
      ○與原告離婚後，渠等將到巴西定居，如不約定較高之金額，日後原告將無從
      要求被告等給付，此均被告等承諾並簽立協議書、契約書在案者，被告乙○承
      諾願負連帶責任在前，翻臉反悔在後，以原告之立場而論，詐欺者應為被告乙
      ○，今被告乙○反稱受詐欺，實係作賊喊捉賊！
　５、被告甲○○簽訂離婚協議書後，出發欲到巴西與被告乙○結婚共同生活前一晚
      ，並無在原告住處打電話之事，被告乙○之主張與事實不符，況被告甲○○於
      何處打電話給乙○，有無說謊，為渠等二人間內部問題，完全與原告無關，乙
      ○以此為由主張受詐欺，顯屬牽強。
　６、被告甲○○雖於九十二年十月其出國前將其帳戶提款卡交給原告，乃因其表示
      帳戶內有優惠存款，不足部分年底在一併付足提領，如無必要尚不要動支，當
      時原告曾簽立收據表示收到提款卡，但原告並未曾提領該帳戶內之款項，此亦
      為被告甲○○所自承，被告乙○主張自贍養費總額中扣抵六十萬元，顯屬無據
      。另被告等所謂原告竊走該收據云云，均非事實。
　７、離婚協議書所定第一期贍養費之給付期限雖為九十二年年底，但當時兩名子女
      由被告甲○○帶往大陸放在乙○義烏之工廠，乏人照料，原告擔心如強力催促
      怕影響到子女，九十三年三月被告甲○○未與被告乙○結婚取得巴西居留身份
      ，連帶使子女無法依親就學而滯留於大陸，且完全無法就學，已適應不良，原
      告質問被告甲○○子女如何安置，被告甲○○亦無具體作為，原告憤怒之餘要
      求將子女接回台灣，被告甲○○因簽證將屆始於九十三年三月將子女帶回台灣
      ，此時兩名子女既已安返台灣，原告無需忍讓，遂對被告等進行法律追訴程序
      ，而被告乙○既於國內有銀行帳戶，原告對之假扣押保全執行，並無不合，至
      於被告甲○○之優惠存款帳戶因有退休金之性質，能否查扣容有疑問，如確能
      查扣，原告如債權無法完全受償仍將依法進行，不需被告乙○擔心，被告乙○
      以此作為詐欺之理由，顯屬無據。
（三）綜上，被告乙○當初既介入原告家庭，並承諾連帶就贍養費負連帶責任，且導
      致原告與被告甲○○離婚，家庭破碎，今被告乙○目的已遂，竟藉詞反悔主張
      受詐欺來撤銷連帶保證契約書，實不知置原告於何地，被告乙○之答辯實難以
      苟同。
四、證據：提出離婚協議書一紙、
乙、被告乙○方面：
一、聲明：駁回原告之訴。
（一）原告之訴駁回。
（二）如受不利判決被告乙○願供擔保請准宣告免假執行。
二、陳述：
（一）被告乙○確實與原告於九十二年七月二十三日簽訂連帶保證契約書，就被告甲
      ○○應給付原告之贍養費予以連帶保證。被告乙○同意簽立該保證契約書係因
      被告甲○○對被告乙○展開追求後，向被告乙○表示其妻即原告同意離婚，但
      須以給付贍養費三百萬元為條件，但須有一保證人就贍養費予以保證，被告甲
      ○○請被告乙○同意替其保證，並表示其會自行處理該費用，被告乙○僅簽名
      足已，當時答辯人因感於被告甲○○竟願意與妻子離婚與自己結婚，不疑有他
      而予以同意保證，簽立保證契約書。
（二）被告甲○○所述內容與事實完全不符，被告乙○認為被告甲○○因被告乙○事
      業有成，居心不良，與其妻共同訛詐被告乙○，茲詳細予以批駁如次：
  １、被告甲○○與其妻均非身分地位特殊之人，其妻亦有正當職業非無謀生能力，
      二名孩子亦非由其妻照顧，被告甲○○亦非有高資力之人，約定如此高額之贍
      養費，無資產之被告甲○○又予以同意，有違常理。
　２、被告甲○○請被告乙○保證時表明贍養費會自行處理，被告乙○僅係簽名而已
    　，無須掛心，而今所作所為，卻與當時所言大相逕庭。
  ３、被告甲○○簽定離婚協議書後，欲到巴西與被告乙○結婚共同生活，於出發前
      一晚，在外打電話到大陸被告乙○之工廠給被告乙○員工歐陽君，欲確認次日
      到浙江之行程相關事宜，歐陽君以電話告訴人在巴西之被告乙○，表示被告甲
      ○○打到大陸所使用之電話顯示號碼國內部分為00-00000000，被告乙○翻閱
      手上資料竟發現該電話係原告家中之傳真電話，被告乙○隨即打電話到桃園大
      溪被告甲○○父親家，其孩子接電話表示爸爸出去不在，被告乙○立即打電話
      給被告甲○○，被告甲○○表示係在朋友家借電話撥打，因被告甲○○說謊，
      且出發前一晚竟尚在原告住處，被告乙○心生不滿，遂叫被告甲○○不用到巴
      西了，但被告甲○○仍然前往巴西。
　４、被告甲○○在巴西向被告乙○出示其所給付原告贍養費六十萬元之收據，表示
      確實已給付六十萬元給原告。但在原告對被告乙○進行假扣押後，被告乙○以
      電話詢問被告甲○○該收據何在，被告甲○○竟表示該收據連同離婚協議書均
      遭原告竊取，原告親自向其表示由其所保管，此亦有電話錄音帶一捲足證。被
      告甲○○係住於桃園大溪，原告在台中，為何原告以三百萬元債權額對被告乙
      ○假扣押後，已付款之六十萬元收據竟會遭原告竊走，此大有疑問。
　５、被告乙○在被告甲○○離婚前已給付被告甲○○美金三萬元，折合新台幣一百
      餘萬元，此亦有借據一紙足證。被告甲○○宣稱被告乙○背信違約不結婚，豈
      為被告乙○所願意，實係已經認清。
　６、被告甲○○陳報狀附和原告甲○○未曾給付六十萬元之主張，並提出台灣銀行
      優惠存款帳戶存摺影本為證表示存款尚在為該存摺顯示存款轉定存單已遭質押
      借款實質上已無價值，此更足證明兩人之犯意連絡，被告甲○○未出庭何以知
      悉第一次庭期被告乙○主張已由台灣銀行優惠存款支付原告六十萬元而得以陳
      報狀表明無此情事，此已大有疑問。
  ７、通常假扣押裁定倘有二位以上債務人，債權人基於保障債權之立場，必定會同
      時對所有債務人財產提出查封之動作，然而被告甲○○尚有存款，原告竟未對
      被告甲○○為任何假扣押等行動，而竟能知悉被告乙○之銀行帳號而對被告乙
      ○假扣押，此亦違常理。
  ８、原告準備理由狀承認受領被告甲○○之優惠存款帳戶之提款卡，被告甲○○已
      提出給付，而該帳戶金額已置於原告之配管領下，已隨時可以提領款項，此應
      已產生給付之效力，至於原告有無將款項轉走，均不影響清償之效果。
（三）綜上，原告與被告甲○○應係共同有計畫的對被告乙○進行詐欺行為，被告乙
      ○不負連帶給付之義務。倘鈞院認為保證契約仍有效，則被告甲○○已給付六
      十萬元，原告得請求之金額亦僅二百四十萬元。
三、證據：提出錄音帶一捲、借據一紙為證。
丙、被告甲○○方面：
一、聲明：同意原告之請求。
二、陳述：
（一）被告甲○○基於事實與法理，對原告依離婚協議書所主張之贍養費請求，不予
      爭執。
（二）被告甲○○與僑居巴西之被告乙○係國中同學，於九十一年五月份重逢後，彼
      此基於感情因素，願意一起共同生活、工作，被告甲○○始於九十二年七月份
      與另一相對人丙○○即原告協議離婚。其間被告甲○○於九十一年七月份與九
      十二年〈同月份〉兩度辭去國內工作，旅赴巴西與被告乙○共同生活、工作數
      個月。
（三）被告甲○○既允予被告乙○共赴巴西生活定居，即須放下在台灣一切社會關係
      與基礎；是被告甲○○與原告離婚協議中之履約條件，勢必需獲得被告乙○充
      分支持與允諾保證下，方得成立。九十二年七月十二日被告乙○親筆同意，此
      有願負連帶保證之傳真回函可稽。
（四）被告乙○曾就被告甲○○與原告已簽訂之離婚協議內容提出質疑與爭執，最後
      雙方就共同生活達成相處共識如下：
  Ａ、被告甲○○子女辦理休學攜往大陸義烏，由被告乙○公司職員暫行照料。被告
      乙○需與子女洽談，了解性向意願並釐清其疑慮。
  Ｂ、被告甲○○離婚赴巴西，依巴西法令備妥文件，逕赴巴西與被告乙○結婚取得
  Ｃ、被告甲○○需工作收入扶養子女，即赴巴西協助被告乙○事業履踐工作。
  Ｄ、被告乙○要求原告既有工作，對其身生子女亦應負扶養義務，需分攤扶養費用
      。
  Ｅ、贍養費被告乙○要求被告甲○○就優惠存款先行給付，不足額年底由其支付；
      後期應付金額，應扣除原告需分攤之扶養費後，由被告甲○○工作所得支應。
（五）被告甲○○返台依被告乙○要求與原告再協商，事至此原告僅勉強接受。九十
      二年十月被告甲○○將優惠存款六十五萬餘元〈含九十二年被告甲○○應付子
      不願放棄亦不得移轉，六十萬元每年有十萬八千元的利息，加上妳每年需分攤
      子女扶養費二十四萬元，從第二年起贍養費我再支付十五萬二千元，存款動支
      的利息損失應由妳負責；今年不足額，年底我們會匯給妳」。被告甲○○原意
      係不想因經濟依賴與受制被告乙○，致日後遭其及其家人之奚落與輕視，故而
      昧於協議之誠信，一再壓縮原告既定權益。提款卡交付收據原告簽結後，攜至
      巴西取信乙○。
（六）九十二年十月二十五日陳報人辦妥相關證件，攜帶兩子女（辦理修、退學）至
      中國大陸後，旋單身轉赴巴西依約欲與被告乙○結婚定居；詎料被告乙○竟藉
      故「背信違約」，阻卻被告甲○○結婚定居之請求，復不願履行屆時給付之連
      帶義務，致使被告甲○○進退失據。
（七）離婚協議書第三條約定「雙方離婚前，各自名下之財產均逕歸個人所有；‧‧
      ‧」。被告甲○○離婚時名下所有財產僅有軍職退役優惠存款，與車輛一部（
      出國前已變賣，得款五萬五千元）。
  Ａ、九十二年九月二十九日優惠存款續存換約：七十四萬元。
  Ｂ、九十二年十月十七日出國前，帳上結存：六十五萬零三百十八元。
  Ｃ、九十二年十二月三十一日依協議應付第一期款之期限，帳上結存：六十八萬零
  　　七百六十六元。
　Ｄ、回國後至九十三年五月三十一日，帳上結存：七十二萬七千零五十三元。
（八）綜上，被告甲○○名下存款至九十二年十二月三十一日止未有動支給付之事實
      ，被告甲○○亦無何與原告共同訛詐被告乙○之情事。
三、證據：提出德昌營造股份有限公司離職服務證明書影本二份、離婚協議書草稿回
    傳傳真影本一份、台灣銀行優惠儲蓄存款綜合服務存摺影本一份為證。
丁、本院依職權勘驗被告乙○提出之錄音帶。
    理    由
甲、兩造不爭執之部分：
一、原告主張其與被告甲○○原為夫妻關係，嗣因彼此意願不合，已於九十二年七月
    二十一日協議離婚，並訂定離婚協議書，辦妥離婚登記之事實，業據原告提出戶
    張為真實。
二、原告主張依原告與被告甲○○所訂立之離婚協議書第四條約定，被告甲○○同意
    分五年給付原告贍養費三百萬元，第一年一百萬元整，二至五年，每年五十萬元
    整，給付期限自簽訂離婚協議起每年十二月三十一日止前，倘有一期未予履行，
    其餘未到期之給付均視為全部到期，原告得向被告甲○○請求全部之給付，另為
    確保原告贍養費之收受，並於第五條約定被告甲○○應覓一連帶保證人，負連帶
    保證責任之事實，業據原告提出離婚協議書一紙為證，並為被告二人所自認，應
    認原告此部分之主張為真實。
三、原告主張被告乙○另與原告簽立連帶保證契約書，聲明願負連帶責任，保證被告
    甲○○忠實履行協議，否則無條件代為清償之事實，業據原告提出連帶保證契約
    書一紙為證，亦為被告二人所自認，自應認原告此部分之主張為真實。
四、原告主張於九十二年十二月三十一日第一期一百萬元贍養費期限屆至時，被告甲
    ○○仍未履行給付義務，屢經催討，亦無效果，毫無履約之意，依系爭離婚協議
    書第四條及連帶保證契約書，全部各期給付均視為到期，原告自得請求被告二人
    連帶給付全部贍養費三百萬元之事實，除據原告提出上開離婚協議書外，被告甲
    ○○對此亦予以自認。
乙、兩造爭執部分：
　　原告主張於九十二年十二月三十一日第一期一百萬元贍養費期限屆至時，被告甲
    ○○仍未履行給付義務，屢經催討，亦無效果，毫無履約之意，依系爭離婚協議
    書第四條及連帶保證契約書，全部各期給付均視為到期，原告自得請求被告乙○
    連帶給付全部贍養費三百萬元之事實，除據原告提出上開離婚協議書外，亦經被
    告甲○○自認在卷。惟被告乙○對此則予以爭執，抗辯當時被告甲○○表示其會
    自行處理贍養費，遂同意予以保證，被告甲○○非有高資力之人何以約定如此高
    額之贍養費，有違常理，被告甲○○出國前一天尚在原告家中，惟說謊說在朋友
    家，另被告甲○○曾提出給付六十萬元贍養費之收據，但後來表示遭原告竊走，
    大有疑問，且被告甲○○尚有存款，何以原告未對甲○○為假扣押之動作，且竟
    能知悉被告乙○之銀行帳號而扣押，亦違常理，故認原告與被告甲○○共同對被
    告乙○進行詐欺行為，被告乙○得撤銷同意簽訂連帶保證契約書之意思表示，而
    不負連帶給付之義務，且被告甲○○在巴西已向被告乙○出示其所給付原告贍養
    費六十萬元之收據，表示確實已給付六十萬元給原告云云。關於被告乙○所為爭
    執是否有理由等節，茲分述如下：
一、關於原告與被告甲○○是否共同對被告乙○進行詐欺行為，被告乙○得否撤銷同
    意簽訂連帶保證契約書之意思表示，而不負連帶給付之義務乙節：
（一）原告主張系爭連帶保證契約書係由被告乙○親自簽立之事實，業經被告乙○自
      認無訛，應認為真實。觀之系爭連帶保證契約書所載，被告乙○就被告甲○○
      與原告間離婚協議書第四條贍養費部分，願負連帶保證之責任，無條件代被告
      甲○○清償其未付之金額，契約前後文義，堪認明確，並無由被告甲○○自行
      處理之文句，被告乙○既有擔任連帶保證之真意，並對外為意思表示，即已生
      連帶保證之效力，其與被告甲○○間之內部如何分擔之問題，與原告無涉，亦
      無礙原告之請求。
（二）原告主張被告乙○長年從事國際貿易之業務之事實，亦經被告乙○自認無訛，
      堪信為真實。系爭連帶保證契約書既就被告乙○之責任闡述甚詳，被告乙○為
      長年從事國際貿易之商人，對於上開內容既表同意而親筆簽名，就其擔任連帶
      保證人之法律上責任，應知之甚詳，自難於嗣後任意主張撤銷簽訂連帶保證契
      約書之意思表示。
（三）於被告乙○於九十二年七月二十三日簽立系爭連帶保證契約書之前，被告甲○
      ○曾先行傳真離婚協議書草稿予被告乙○審閱，經被告乙○審閱無訛後簽名於
      上，再於九十二年七月十二日傳真予被告甲○○等情，業經被告甲○○陳明在
      卷，並為被告乙○所不爭執，復有被告甲○○所提出之離婚協議書草稿傳真影
      本一紙在卷可憑。觀之該連帶保證契約書傳真之日期為九十二年七月十二日，
      與正式簽立之連帶保證書日期九十二年七月二十三日尚相距十餘日，被告乙○
      兩度確認連帶保證內容，足認被告乙○係在清楚明瞭系爭連帶保證契約書內容
      之前提下，始簽立該契約書，同意負連帶保證之責，其簽約內容與被告乙○之
      主觀認識應屬相符。
（四）被告乙○抗辯被告甲○○出國前一天尚在原告家中，惟說謊稱在朋友家，誠屬
      可疑云云，惟此為原告與被告甲○○所一致否認，而被告乙○復未能舉出其他
      積極證據以實其說，尚難遽予採信。況被告甲○○於何處打電話給被告乙○，
      有無說謊，應屬其二人間之內部問題，核與原告無涉，被告乙○以此為由主張
      受詐欺，尚非充分。
（五）被告乙○抗辯其於被告甲○○離婚前已給付被告甲○○美金三萬元，折合新台
      幣一百餘萬元云云，並提出借據一紙為證，此固為被告甲○○所證實，堪信為
      真實。然原告否認有收到該筆美金三萬元，陳稱該筆款項係被告甲○○交給原
      告之母親抵償欠款之用等語，而被告甲○○亦加以證實。另觀之該借據之簽立
      時間為九十一年七月二十三日，此距原告與被告甲○○離婚之日期九十二年七
      月二十一日已有一年之久，準此，尚難認為被告甲○○收受該筆美金三萬元與
      原告有何關聯，亦無從認定原告有何詐欺情事。
（六）被告甲○○於九十二年十月二十五日辦妥相關證件，攜帶兩子女至中國大陸後
      ，旋單身轉赴巴西與被告乙○共同居住至九十三年三月間共計約四個月等情，
      除經被告甲○○、乙○陳明一致在卷外，亦為原告所不爭執。足認被告甲○○
      自始並非毫無與被告乙○共同生活之意。雖被告乙○復辯稱其感受到被告甲○
      ○並無結婚、共同生活之真意，雙方亦為了一些事物看法有所不同而爭執，被
      告甲○○即離開巴西云云，然此應屬一般男女主觀感情變化之問題，且男女交
      往，分分合合，本屬人生常態，尚難憑此率予認定被告甲○○係出於詐欺之意
      。再者，被告乙○於簽署連帶保證契約書後是否確與被告甲○○結婚，對於原
      告基於系爭離婚協議書所生之請求權，亦不生任何影響。
（七）被告乙○雖又抗辯被告甲○○既尚有存款，原告竟未對被告甲○○為任何假扣
      押等行動，而竟能知悉被告乙○之銀行帳號而對被告乙○假扣押，此有違常理
      云云，然據原告陳明「離婚協議書所定第一期贍養費之給付期限雖為九十二年
      年底，但當時兩名子女由被告甲○○帶往大陸放在被告乙○義烏之工廠，乏人
      照料，原告擔心如強力催促怕影響到子女，九十三年三月被告甲○○未與被告
      乙○結婚取得巴西居留身份，連帶使子女無法依親就學而滯留於大陸，且完全
      無法就學，已適應不良，原告質問被告甲○○子女如何安置，被告甲○○亦無
      具體作為，原告憤怒之餘要求將子女接回台灣，被告甲○○因簽證將屆始於九
      十三年三月將子女帶回台灣，此時兩名子女既已安返台灣，原告無需忍讓，遂
      對被告等進行法律追訴程序，而被告乙○既於國內有銀行帳戶，原告對之假扣
      押保全執行，並無不合，至於被告甲○○之優惠存款帳戶因有退休金之性質，
      能否查扣容有疑問，如確能查扣，原告如債權無法完全受償仍將依法進行。」
      等語，原告此一陳明經核尚無何悖於情理之處，應非無稽，況被告乙○未能另
      行舉證以實其說，其執此指述原告此舉有違常理，容有片面臆測之嫌，仍難遽
      採。
（八）按「因被詐欺或被脅迫而為意思表示者，表意人得撤銷其意思表示。但詐欺係
      由第三人所為者，以相對人明知其事實或可得而知者為限，始得撤銷之。」、
      「被詐欺而為之意思表示，其撤銷不得以之對抗善意第三人」，民法第九十二
      條第一項、第二項定有明文。又主張被詐欺而為表示之當事人，應就此項事實
      負舉證之責任，最高法院四十四年台上字第七五號判例亦可資參照。本件原告
      否認被告乙○受詐欺之主張，且被告乙○主張受被告甲○○之詐欺，退步言之
      ，倘被告甲○○對被告乙○詐欺，原告既否認有明知或可得而知之情事，且屬
      善意，被告乙○對於受詐欺之事實復未盡其舉證責任，所為主張，仍難採信。
二、關於被告甲○○是否已給付原告贍養費六十萬元乙節：
    被告乙○辯以被告甲○○在巴西向被告乙○出示其所給付原告贍養費六十萬元之
    收據，表示確實已給付六十萬元給原告，但在原告對被告乙○進行假扣押後，被
    告乙○以電話詢問被告甲○○該收據何在，被告甲○○竟表示該收據連同離婚協
    議書均遭原告竊取，原告親自向其表示由其所保管云云，並提出電話錄音帶一捲
    為證。經查：
（一）本院於九十三年七月二十二日進行言詞辯論時，依職權當庭勘驗被告乙○提出
      之上開錄音帶之結果，其內確有被告乙○、被告甲○○之電話對談聲音，被告
      乙○主動提到去年被告甲○○給被告乙○看所謂原告所給六十萬元之收據，並
      質疑被告甲○○為何會找不到收據，被告甲○○表示在去年十一、十二月間已
      經給被告乙○看過系爭收據，並表示收據連同離婚協議書被原告拿走，被告乙
      ○質疑為何原告要收回，被告甲○○表示在去年十月間已經有給付給原告六十
      萬元，並表示其也疑惑東西為何會不見，到時候會跟法院講等內容，並製有勘
      驗筆錄在卷可憑。準此，被告乙○提出上開被告甲○○已給付原告六十萬元之
      質疑，尚非無據。
（二）然原告對被告乙○之此一抗辯則予以否認，主張被告甲○○雖於九十二年十月
      其出國前將其帳戶提款卡交給原告，乃因其表示帳戶內有優惠存款，不足部分
      年底在一併付足提領，如無必要尚不要動支，當時原告曾簽立收據表示收到提
      款卡，但原告並未曾提領該帳戶內之款項等語。質諸被告甲○○亦自認原告之
      此一主張，被告甲○○復陳明其於九十二年九月二十九日之優惠存款續存換約
      存款七十四萬元，於九十二年十月十七日出國前，帳上結存為六十五萬零三百
      十八元，於九十二年十二月三十一日依協議應付第一期款之期限，帳上結存為
      六十八萬零七百六十六元，回國後至九十三年五月三十一日，帳上結存為七十
      二萬七千零五十三元等語，並提出與其所述相符之台灣銀行優惠儲蓄存款綜合
      服務存摺影本一份為證，經核堪認為真實。足認被告甲○○名下存款至九十二
      年十二月三十一日止確未有動支給付原告之情事，殊難僅因被告甲○○於電話
      中有向被告乙○為上開表示，遽認被告甲○○已給付原告六十萬元。
（三）至被告抗辯原告已受領被告甲○○之優惠存款帳戶之提款卡，被告甲○○已提
      出給付，而該帳戶金額已置於原告之配管領下，已隨時可以提領款項，此應已
      產生給付之效力乙節，原告固自認有收到被告甲○○交付之提款卡，惟陳明其
      開立予被告甲○○之收據係記載收受提款卡，而非現金六十萬元等語，並否認
      被告甲○○交付提款卡已生清償債務之效力，質諸被告甲○○亦陳明原告所開
      立之收據確係記載其交予原告提款卡，當時並告知原告稱：「優惠存款權益屬
      我所有，我不願放棄亦不得移轉，六十萬元每年有十萬八千元的利息，加上妳
      每年需分攤子女扶養費二十四萬元，從第二年起贍養費我再支付十五萬二千元
      ，存款動支的利息損失應由妳負責；今年不足額，年底我們會匯給妳」等語。
（四）按依債務本旨，向債權人或其他有受領權人為清償，經其受領者，債之關係消
      滅，民法第三百零九條第一項定有明文，依該規定之反面解釋，倘非依債務本
      旨為之給付，債之關係並不消滅。本件系爭離婚協議書與連帶保證契約書係約
      定被告甲○○同意分五年給付原告贍養費三百萬元（第一年一百萬元整，二至
      五年，每年五十萬元整），被告乙○願負連帶責任，保證被告甲○○忠實履行
      協議，否則無條件代為清償，已如上述，顯見被告應連帶給付原告之標的應為
      三百萬元，被告甲○○交付提款卡，此非當事人約定之清償方法，自非依債務
      本旨予以給付，尚不生清償之效力。且原告所受領者係提款卡，被告甲○○仍
      執有該銀行帳戶之存摺、印章，隨時可至銀行提領，該款項並非置於原告實力
      支配之下，在原告提領或受領款項前，尚不得謂原告已受領清償系爭債務，其
      部分債之關係已歸消滅。再者，被告甲○○當時已告知原告稱：「優惠存款權
      益屬我所有，我不願放棄亦不得移轉‧‧‧」，益徵被告甲○○並無以交付其
      提款卡作為清償債務之方法。準此，被告乙○抗辯被告甲○○已給付原告贍養
      費六十萬元乙節，尚非可採。
三、按各當事人就其主張有利於己之事實，均應負舉證之責，故一方已有適當之證明
    者，相對人欲否認其主張，即不得不更舉反證，最高法院十九年上字第二三四五
    號判例可資參照，本件原告就其主張之上開事實既已提出適當之證明，並經本院
    採認為真實，被告欲主張此一抗辯事實，即須再行舉證，然被告乙○並未舉出有
    力證據以實其說，復自承除上述證據外，並無其他證據可資支持其抗辯事實，足
    認其於抗辯事實並無確實證明方法，僅以片面臆測予以爭執，尚難認定其抗辯事
    實為真正，所辯應不足採，依本院調查之結果，自應認原告之主張為真實。
四、按當事人間合法締結之契約，雙方均應受其拘束，除兩造同意或有解除原因發生
    外，不容一造任意反悔請求解約，最高法院十九年上字第九八五號判例可資參照
    。本件被告既與原告就離婚協議書贍養費給付與連帶保證之方式達成協議，依當
    事人契約自由原則，被告自應依上開離婚協議書第四條、連帶保證契約書約定內
    容履行。從而，原告本於系爭離婚協議書及連帶保證契約書之約定，請求被告連
    帶給付三百萬元，及自九十三年九十三年一月一日起至清償日止按週年利率百分
    之五計算之法定遲延利息，為有理由，應予准許。
五、本件論證已臻明確，兩造其餘主張、陳述及所提之證據暨攻擊防禦方法，均與本
    案判斷結果無影響，爰不一一贅述，附此敘明。
六、假執行之宣告：
    原告陳明願供擔保，聲請宣告假執行，核無不合，爰酌定相當擔保金額准許之。
    另外被告乙○亦陳明願供擔保，聲請宣告免為假執行，經核亦無不合，爰酌定相
    當金額，併准許之。
丙、據上論結，本件原告之訴為有理由，依民事訴訟法第七十八條、第八十五條第二
    項前段、第三百九十條第二項、第三百九十二條第二項、第三項，判決如主文。
中　　　華　　　民　　　國　　九十三　　年　　　九　　　月　　  八  　　日
                                    臺灣板橋地方法院家事法庭
                                        法　官　郭光興
右為正本係照原本作成
如對本判決上訴，須於判決送達後二十日內向本院提出上訴狀
中　　　華　　　民　　　國　　九十三　　年　　　九　　　月　　  十  　  日
                                        書記官  翁子婷
